臺灣高等法院臺中分院刑事裁定　
111年度抗字第1038號
抗 告 人  
即受刑人  郭安可




上列抗告人因檢察官聲請定其應執行之刑案件，不服臺灣臺中地
方法院111年9月27日111年度聲字第2095號刑事裁定，提起抗告
，本院裁定如下：
    主  文
抗告駁回。
    理  由
一、抗告意旨略以：抗告人另案經臺灣臺中地方法院（下稱原審
    法院）以111年度聲字第2086號裁定應執行有期徒刑6年10月
    ，而其所犯案件最後判決確定日為民國111年3月28日（原審
    法院110年度易字第988號案件），都是執行前所犯，為何拆
    成兼股、國股兩股分別裁定定應執行刑。又參照各法院對其
    罪犯所判之例：①如販賣毒品案件5個15年計75年，法院定其
    應執行為18年6月；②原審法院98年易字第2067號判決，恐嚇
    與詐欺罪共116罪，各處6月共7罪、3月共109罪，合計24年1
    月，定應執行刑為3年4月；③普通強盜案件，分別判刑5年6
    月，合計33年，定應執行刑為6年6月；④最高法院98年度台
    上字第6192號判決詐欺27罪，合計30年7月，定應執行刑為4
    年；⑤基隆地院96年度易字第538號判決竊盜共38罪，合計12
    年8月，定應執行刑為3年；⑥南投地院103年度聲字第905號
    裁定施用毒品共16罪，應執行10年，後經法院更裁為5年10
    月。抗告人所犯僅為偽造文書、普通詐欺案件，其整體犯罪
    型態、犯罪動機、目的，對社會產生衝擊及危害，均遠低於
    上述各類刑案，再加上抗告人又是初犯，對法律不懂，不知
    道會被判這麼重的刑期，然所裁定之刑度卻遠重於上述各類
    對社會危害甚重之刑案，抗告人深感後悔，受此教訓，以後
    絕不敢再犯，請求從輕量刑等語。
二、按數罪併罰之定應執行之刑，係出於刑罰經濟與責罰相當之
    考量，並非予以犯罪行為人或受刑人不當之利益，為一種特
    別的量刑過程。相較於刑法第57條所定科刑時應審酌之事項
    係對一般犯罪行為之裁量，定應執行刑之宣告，乃對犯罪行
    為人本身及所犯各罪之總檢視，除應考量行為人所犯數罪反
    應出之人格特性，並應權衡審酌行為人之責任與整體刑法目
    的及相關刑事政策，在量刑權之法律拘束性原則下，依刑法
    第51條第5款之規定，採限制加重原則，以宣告各刑中之最
    長期為下限，各刑合併之刑期為上限，但最長不得逾三十年
    ，資為量刑自由裁量權之外部界限，並應受法秩序理念規範
    之比例原則、平等原則、責罰相當原則、重複評價禁止原則
    等自由裁量權之內部抽象價值要求界限之支配，使以輕重得
    宜，罰當其責，俾符合法律授與裁量權之目的，以區別數罪
    併罰與單純數罪之不同，兼顧刑罰衡平原則（最高法院100
    年度台上字第21號刑事判決意旨參照）。又執行刑之酌定，
    係事實審法院自由裁量之職權，倘其所酌定之執行刑，並未
    違背刑法第51條各款所定之方法或範圍，以及刑事訴訟法第
    370條所規定禁止不利益變更原則（即法律之外部性界限）
    ，亦無明顯違背公平、比例及罪刑相當原則，或有裁量權濫
    用之情形（即法律之內部性界限）者，即不得任意指為違法
    或不當（最高法院110年度台抗字第1970號刑事裁定意旨參
    照）。
三、經查：
  ㈠本件抗告人因犯數罪，經先後判處如附表所示之刑確定，有
    各該判決書及臺灣高等法院被告前案紀錄表在卷可稽。茲因
    抗告人於111年6月24日出具書面同意檢察官就附表所示不得
    易科罰金之罪，與附表所示得易科罰金之罪，聲請定應執行
    刑，並同意放棄聲請易科罰金之利益，此有臺灣臺中地方檢
    察署「刑法第50條第1項但書案件是否請求定應執行刑調查
    表」1份在卷可憑。原審法院經審核卷證結果，認聲請為正
    當，依刑事訴訟法第477條第1項，第53條、第51條第5款、
    第50條第1項但書、第2項，裁定定其應執行刑為有期徒刑7
    年，係在本件各宣告刑中刑期最長之有期徒刑1年4月以上，
    各刑合併之有期徒刑13年9月以下之範圍內，合於法律規定
    之外部性界限；又抗告人所犯如附表編號2至編號3、編號5
    至編號6、編號9至編號11所示之罪，業經分別定其應執行刑
    為有期徒刑7月、1年8月、3年7月確定，是合計上開所定應
    執行有期徒刑及附表其餘各罪所示宣告刑之總和為有期徒刑
    9年2月，原審法院就如附表所示之罪定其應執行刑為有期徒
    刑7年，復未踰越自由裁量之內部性界限至明。原裁定已敘
    明：審酌如附表編號1所示之罪屬侵占、編號2、4至11、14
    所示各罪屬詐欺、編號3所示之罪屬傷害、編號12所示之罪
    屬偽造文書、編號13所示之罪屬搶奪之犯罪類型，其犯罪態
    樣、手段及所侵害法益部分相似、部分迥異，犯罪時間部分
    相近、部分則已有間隔等情，以判斷受刑人所受責任非難重
    複之程度，再斟酌受刑人犯數罪所反應人格特性，暨權衡上
    開各罪之法律目的、相關刑事政策及受刑人之意見，而為整
    體評價後，於前開曾定應執行刑總和之限制下，定其應執行
    之刑等語，已對抗告人給予適度之刑罰折扣（酌減2年2月）
    ，經核並無明顯過重而違背比例原則或公平正義之情事，要
    屬原審裁量權之適法行使，應予維持。
  ㈡抗告意旨雖執前詞主張原審所定執行刑過重，然原審所定之
    執行刑既無何濫用裁量權或過重之違法不當情事，業如前述
    ，即不得僅憑本件定應執行刑裁量所定之刑期，與抗告人認
    知之量刑結果不同，即率指原裁定違反比例原則。從而，抗
    告人就法院定應執行刑裁量職權之適法行使，徒憑個人主觀
    意見，任意指摘原審所定執行刑有違比例原則、公平原則等
    情，顯非可採。抗告意旨另稱為何不能與原審法院另案111
    年度聲字第2086號裁定之案件，與本案全部一起定刑等語，
    惟按刑法第50條第1項前段規定「裁判確定前犯數罪者，併
    合處罰之」，所謂裁判確定，係指首先確定之科刑判決而言
    ，亦即以該首先判決確定之日為基準，在該確定日期之前所
    犯各罪，應依刑法第51條規定，定其應執行之刑；又最後事
    實審法院之檢察官依刑事訴訟法第477條第1項規定聲請該法
    院裁定應執行刑者，基於不告不理原則，最後事實審法院應
    以檢察官所聲請定其應執行刑之內容，作為審查及定應執行
    刑之範圍，不得任意擴張並予審理裁判，否則即有未受請求
    之事項予以裁判之違法。原裁定以檢察官本件之聲請，附表
    編號1至14所示各罪合於裁判確定前犯數罪之要件，因認聲
    請為正當，於法並無不合；至抗告意旨所稱之原審法院111
    年度聲字第2086號裁定附表編號1至21號所列各罪，既未據
    檢察官聲請與本件各罪定應執行刑，原裁定未併予審酌，即
    無不合。抗告人執以指摘原裁定不當，並無理由。至抗告意
    旨援引其他個案，因各案情節不同，所為刑罰之量定自屬有
    別，尚難比附援引，而執為原裁定有何違誤之論據，附此敘
    明。
四、綜上，原裁定所定之應執行刑，係在未逾越上開各罪宣告刑
    加總之最長期限制範圍內，並已注意部分確定判決業經定其
    應執行之刑，妥予定刑為有期徒刑7年，而非逕以實質累加
    方式為之，不僅符合定應執行刑裁量權行使之外部性界限與
    內部性界限，亦非置受刑人可能蒙受過苛刑罰於不顧，顯已
    反應責任遞減原則，兼及罪責相當原則與受刑人恤刑利益，
    難謂有何濫用裁量權或失諸過重之違法不當情事。準此，本
    件抗告為無理由，應予駁回。
據上論斷，應依刑事訴訟法第412條，裁定如主文。
中　　華　　民　　國　　111 　年　　11　　月　　21　　日
　　　　　　刑事第一庭　審判長法　官　江　德　千
　　　　　　　　　　　　　　　法　官　簡　源　希
　　　　　　　　　　　　　　　法　官　柯　志　民
以上正本證明與原本無異。
如不服本裁定，應於收受送達後5日內向本院提出再抗告書狀（
須附繕本）。因疫情而遲誤不變期間，得向法院聲請回復原狀。

　　　　　　　　　　　　　　　書記官　劉　雅　玲

中　　華　　民　　國　　111 　年　　11　　月　　21　　日
附表：受刑人郭安可定應執行刑案件一覽表
編號   1 2 3 罪名   侵占 詐欺 傷害 宣告刑   有期徒刑6月 有期徒刑3月 有期徒刑5月 犯罪日期   108年4月9日 109年5月7日 109年5月7日 偵查案號   高雄地檢108年度偵字第17355號 嘉義地檢110年度偵緝字第18號 嘉義地檢110年度偵緝字第18號  最後 事實審  法院 高雄地院 嘉義地院 嘉義地院   案號 108年度簡字 第3976號 110年度嘉簡字第746號 110年度嘉簡字第746號   判決日期 109年8月11日 110年7月30日 110年7月30日   確定 判決  法院 高雄地院 嘉義地院 嘉義地院   案號 108年度簡字 第3976號 110年度嘉簡字第746號 110年度嘉簡字第746號   確定日期 109年9月29日 110年9月6日 110年9月6日 是否為得易科罰金之案件   是 是 是 備註   高雄地檢111年度執更字第419號 編號2至編號3判決定應執行有期徒刑7月        
(續上頁)
編號   4 5 6 罪名   詐欺 詐欺 詐欺 宣告刑   有期徒刑4月 有期徒刑1年3月 有期徒刑1年4月 犯罪日期   109年5月31日 109年5月17日 109年5月30日 偵查案號   高雄地檢109年度偵字第13503號 高雄地檢109年度偵字第13503號 高雄地檢109年度偵字第13503號  最後 事實審  法院 高雄地院 雄高分院 雄高分院   案號 109年度審訴字第1165號 110年度上訴字第662號 110年度上訴字第662號   判決日期 110年3月3日 110年9月28日 110年9月28日   確定 判決  法院 高雄地院 雄高分院 雄高分院   案號 109年度審訴字第1165號 110年度上訴字第662號 110年度上訴字第662號   確定日期 110年9月14日 110年10月27日 110年10月27日 是否為得易科 罰金之案件   是 否 否 備註   高雄地檢110年度執字第7342號 高雄地檢110年度執字第7343號 高雄地檢110年度執字第7343號     編號5至編號6經判決定應執行有期徒刑1年8月        
(續上頁)
編號   7 8 9 罪名   詐欺 詐欺 詐欺 宣告刑   有期徒刑3月 有期徒刑1年 有期徒刑1年3月（共3罪） 犯罪日期   108年6月28日 109年5月7日 109年5月27日、109年5月30日、109年6月8日 偵查案號   高雄地檢109年度調偵字第1212號 高雄地檢109年度偵緝字第1325號 屏東地檢109年度偵字第8002號等  最後 事實審  法院 高雄地院 雄高分院 屏東地院   案號 110年度簡上字 第172號 110年度上訴字第599號 110年度訴字 第353號   判決日期 110年9月28日 110年12月8日 110年12月16日   確定 判決  法院 高雄地院 雄高分院 屏東地院   案號 110年度簡上字第172號 110年度上訴字第599號 110年度訴字 第353號   確定日期 110年9月28日 111年1月7日 111年1月25日 是否為得易科罰金之案件   是 否 否 備註   高雄地檢110年度執字第7694號 高雄地檢111年度執字第1220號 屏東地檢111年度執字第576號      編號9至編號11經判決定應執行有期徒刑3年7月       
(續上頁)
編號   10 11 12 罪名   詐欺 詐欺 偽造文書 宣告刑   有期徒刑1年2月(共2罪） 有期徒刑1年1月 有期徒刑3月 犯罪日期   109年5月2日、 109年6月4日 109年5月3日 109年6月27日 偵查案號   屏東地檢109年度偵字第8002號等 屏東地檢109年度偵字第8002號等 橋頭地檢110年度偵緝字第6號等  最後 事實審  法院 屏東地院 屏東地院 橋頭地院   案號 110年度訴字 第353號 110年度訴字 353號 110年度簡字 第1552號   判決日期 110年12月16日 110年12月16日 110年12月29日  確定 判決  法院 屏東地院 屏東地院 橋頭地院   案號 110年度訴字 第353號 110年度訴字 第353號 110年度簡字 第1552號   確定日期 111年1月25日 111年1月25日 111年2月8日 是否為得易科罰金之案件   否 否 是 備註   屏東地檢111年度執字第576號 屏東地檢111年度執字第576號 橋頭地檢111年度執字第974號    編號9至編號11經判決定應執行有期徒刑3年7月   
(續上頁)
編號   13 14 （以下空白） 罪名   搶奪 詐欺  宣告刑   有期徒刑6月 有期徒刑6月  犯罪日期   109年5月12日 109年4月16日  偵查案號   新北地檢110年度偵緝字第100號 臺中地檢110年度偵緝字第16號   最後 事實審  法院 新北地院 臺中地院    案號 110年度審簡字第583號 110年度易字 第988號    判決日期 110年12月29日 111年2月23日   確定 判決  法院 新北地院 臺中地院    案號 110年度審簡字第583號 110年度易字 第988號    確定日期 111年2月8日 111年3月28日  是否為得易科罰金之案件   是 是  備註   新北地檢111年度執字第2353號 臺中地檢111年度執字第5048號